Config:
  hfst:
    Gen: ../../../src/generator-gt-norm.hfst
    Morph: ../../../src/analyser-gt-norm.hfst
  xerox:
    Gen: ../../../src/generator-gt-norm.xfst
    Morph: ../../../src/analyser-gt-norm.xfst
    App: lookup

Tests:
 
  Adjective - båadtsoeh: # 
    båadtsoeh+A+Attr: [båadtsoeh, båadtjah, båadtsah] 
    

  Adjective - feejjene: # 
    feejjene+A+Attr: feejjene 
    feejjene+A+Sg+Nom: feejjene

  Adjective - læhkoeladtje: # 
    læhkoeladtje+A+Attr: [læhkoeladtje, lahkoeladtje] 
    læhkoeladtje+A+Sg+Nom: [læhkoeladtje, lahkoeladtje] 

  Adjective - rudtjege: # 
    rudtjege+A+Attr: [rudtjege, rudtjehke] 
    rudtjege+A+Comp+Sg+Nom: [rudtjegabpa, rudtjegåbpoe, rudtjehkabpa, rudtjehkåbpoe]
    rudtjege+A+Sg+Nom: [rudtjege, rudtjehke] 
    rudtjege+A+Superl+Sg+Nom: [rudtjegommes, rudtjegammes, rudtjehkammes, rudtjehkommes]

  Adjective - rudtjeh: # 
    rudtjeh+A+Attr: rudtjeh 
    rudtjeh+A+Comp+Sg+Nom: [rudtjebe, rudtjegabpa, rudtjegåbpoe, rudtjehkabpa, rudtjehkåbpoe]
    rudtjeh+A+Sg+Nom: [rudtjeh, rudtjege, rudtjehke] 
    rudtjeh+A+Superl+Sg+Nom: [rudtjemes, rudtjegommes, rudtjegammes, rudtjehkammes, rudtjehkommes]

